

KEVIN TSILAVINA **RAZFIMAHARO**

Developpeur web

BIO

Développeur d'application web depuis 4 ans, j' effectue mes études en informatique au sein de l'IT Univeristy Andoharanofotsy actuelement en 1ere année en master. Je suis passionné par la réalisation et au développement d'application web.

EXPERIENCE

Developpeur web fullstack(stage 8 mois).

Outils de gestion de bug | aout 2022-janvier 2023 Ministere de l'economie et des finances

Developpement fullstack, conception et réalisation du projet.

Création d'un interface permetant l'échange et discussion entre testeurs

Developpeur web fullstack, consultant en freelance

• .Développement fullstack,concéption,réalisation et déploiement du projet.

• Création d'un outils de gestion de documents de performance pour gérer

l'évolution des infrastructures de chaque regions a madagascar par rapport a leurs

Technologie: Spring / Angular / Keycloack / PostegreSql/API-Rest

gestion de performance | janvier 2023-aout 2023

Ministere de l'economie et des finances

• Technologie: Spring /ReactJs /JWT /PostegreSql /API-REST

Developpeur Front-end(stage).

Nexitia technologies

produits ou services à un large public d'acheteurs

marketplace|Decembre 2023-actuel

• fournir une plateforme où les vendeurs peuvent proposer leurs

• Technologie: NextJs /Spring/Websocket/API-Rest/PostegreSQL

(0382158738 ou 0385929751

- ★ Kevinmaharo450@gmail.com
- Ivato , Antananarivo

FORMATION

CONTACT

Bacclaureat A2

2013 - 2019

Bac + 4 (etudiant en master 1)

2019 - actuel

LANGAGE ET FRAMEWORK

- Angular
- Spring
- NextJs
- Laravel
- NodeJs
- Java
- Javascript

LANGAGE

Malagache

Francais

Anglais

Lycee saint françois xavier antanimena

ITU University

- ReactJs

- Php

REALISATION

• Développement front end du projet.

Gestion d'espace membre

• Developpement, conception et réalisationdu projet

et développeurs

lignes budgetaires

Création d'un site d'interaction sociale

• Technologie: ReactJs /Laravel/Websocket/API-Rest/PostegreSQL/JWT

Gestion d'agence de voyage

- Developpement, conception et réalisationdu projet
- Créqtion d'un agence de voyage.
- Technologie: ReactJs /Laravel/Websocket/API-Rest/PostegreSQL/JWT